【裁判字號】    92,上易,2094
【裁判日期】    920902
【裁判案由】    違反電信法
【裁判全文】
臺灣高等法院刑事判決                          九十二年度上易字第二０九四號
    上  訴  人  丙○○
    即  被  告
    選任辯護人  林振堆  律師
    上  訴  人  乙○○
    即  被  告
                甲○○
右列上訴人等因違反電信法案件，不服臺灣臺北地方法院九十一年度易字第一六九九
號，中華民國九十二年六月三日第一審判決（起訴案號：臺灣臺北地方法院檢察署九
十年度偵字第一五四一四號、九十一年度偵字第一二五一七號），提起上訴，本院判
決如左：
    主      文
原判決撤銷。
乙○○連續未經核准擅自使用無線電頻率，因而致干擾無線電波之合法使用，處有期
徒刑貳月，併科罰金新臺幣壹拾萬元，有期徒刑如易科罰金以佰元折算壹日，罰金
如易服勞役，以新臺幣玖佰元即銀元佰元折算壹日。
丙○○幫助未經核准擅自使用無線電頻率，因而致干擾無線電波之合法使用，累犯，
處拘役伍拾日，如易科罰金，以佰元折算壹日。
甲○○幫助未經核准擅自使用無線電頻率，因而致干擾無線電波之合法使用，處拘役
伍拾日，如易科罰金，以佰元折算壹日。
扣案如附表一、附表二之電信器材均沒收。
    事      實
一、丙○○前於民國八十三年間因詐欺案件，經臺灣桃園地方法院判處有期徒刑五月
    ，再經本院駁回上訴確定，於八十五年十二月十七日執行完畢，另曾因違反電信
    法案件，經臺灣臺北地方法院於八十九年十月十二日判處罰金新臺幣（下同）十
    萬元，如易服勞役以銀元三百元折算一日確定；甲○○亦曾因違反電信法案件，
    經臺灣臺北地方法院於九十年九月十九日判處罰金新臺幣三十萬元，如易服勞役
    以六個月比例折算，於九十年十月十二日確定。丙○○、甲○○及乙○○均明知
    無線電頻率、電功率、發射方式及電台識別呼號等有關電波監理業務，由交通部
    統籌管理，非經交通部核准，不得使用或變更，乙○○基於擅自使用無線電頻率
    ，干擾無線電波合法使用之意圖，於八十九年十二月底某日，以三十二萬元向知
    情並基於幫助實施犯罪意思之甲○○購得如附表一所示之電信器材，並由丙○○
    基於幫助乙○○實施犯罪意思，提供其向不知情的陳燕櫻（另經檢察官為不起訴
    處分）承租即臺北市○○○路○段二三０號四樓之五處所，由吳易蓉（為丙○○
    之女友，另經檢察官為不起訴處分）出名轉租予乙○○，並將於八十八年間以甲○○名義申請而由渠實際使用並支付電話費之「00000000」、「000
    00000」電話交予乙○○使用，由乙○○在該處所設置播音室，並自九十年
    二月二十一日起，基於概括之犯意，利用其未經交通部許可裝置於頂樓（十六樓
    頂）之ＵＨＦ無線電發射機，連續擅自使用無線電頻率（超高頻調頻四六六點九
    二兆赫，即ＵＨＦ４６６‧９２ＭＨｚ）並將節目送到臺北市○○區○○路二九
    六巷十八號之發射機，再由此處使用調頻一０五點二兆赫（ＭＨｚ）之無線頻率
    發送射頻信息，以「國際文化廣播電台」為電台識別呼號，在電台中播放「寶島
    逗陣走」、「彩色人生」等節目，並以「00000000」、「000000
    00」電話接受現場叩應唱歌、銷售物品及聊天，致干擾警察廣播電台一０四點
    九兆赫無線電波之合法使用。嗣經交通部電信總局北區監理站於九十年三月二十
    二日、同年五月十四日實施干擾測試確認後，經警分別於九十年五月十六日十四
    時許，至臺北市○○○路○段二三０號四樓之五播音室內進行搜索，扣得如附表
    一編號一至十五所示之電信器材及節目帶等物，於同日十四時二十五分許，在臺
    北市○○區○○路二九六巷十八號執行搜索，扣得如附表一編號十六至十七號所
    示之電信器材。
二、乙○○於九十年五月十六日被查獲後，復承前揭擅自使用無線電頻率，干擾無線
    電波合法使用之概括犯意，於九十年六月間某日，再以三十四萬元向綽號「阿財
    」之男子購買如附表二所示之電信設備，並利用前向丙○○承租之臺北市○○○
    路○段二三０號四樓之五處所設置播音室，並委由姓名年籍不詳之人在臺北市○○區○○路二九六巷十八號徵得具有幫助犯意之楊美杏（原審判處拘役五十日，
    如易科罰金以三百元折算一日確定）同意設置發射機並提供電源後，旋再連續使
    用四八九點０八七兆赫（九十一年一月二十九日起使超高頻調頻四六六點五六兆
    赫）無線電頻率，發送射頻信息，仍以「國際文化廣播電台」為電台識別呼號，
    在電台中播放「寶島鬥陣行」等節目，致干擾警察廣播電臺一０四點九兆赫無線
    電波之合法使用。嗣經交通部電信總局北區監理站於九十年十二月四日實施干擾
    測試確認後，經警於九十一年二月二十日十三時十分許，至臺北市○○○路○段
    二三０號四樓之五播音室內執行搜索，扣得如附表二編號九至十五所示之電信器
    材，於同日在臺北市○○區○○路二九六巷十八號執行搜索，扣得如附表二編號
    一至八號所示之電信器材。
三、案經交通部電信總局函送及臺北縣政府警察局樹林分局報告臺灣臺北地方法院檢
    察署檢察官偵查起訴。
    理      由
一、訊之被告乙○○坦承於右揭時地以附表一、二所示器材在經營電台發送射頻信息
    之行為；被告丙○○雖坦認提供房屋予被告乙○○使用，然堅決否認與被告乙○○共同經營電台發送射頻信息之情事；被告甲○○於本院審理期日經合法傳喚未
    到庭，然於本院調查時，雖坦承附表一編號十四、十六以外之物品均由渠出售予
    被告乙○○，然辯稱被告乙○○當時僅表示與朋友一起做錄音室，並不知乙○○
    將之供經營電台使用云云。經查：
    (一)被告乙○○於警訊時自承購買電信設備係為用來經營電台（偵字第一五四一四
      號偵查卷宗〔下稱第一偵查卷〕第六頁反面）；證人陳春木於偵查中亦證稱：
      利用場強計及指向設備搜尋電波來源，在臺北市○○區○○路二九六巷十八號
      發現之一０五點二兆赫之發射機，再循線找到位於同市○○○路○段二三０號
      樓頂之聲音來源，而搜證人員至現場查看，發現線路係來自同棟四樓之五的屋
      內，且自九十年二月二十一日起，即測得該電台有對外播音之行為（第一偵查
      卷第一０七頁反面至第一０八頁）。又被告乙○○所經營之電台（名稱為「國
      際文化廣播電台」）有播音之事實，則有九十年四月十四日十六時十分至十七
      時四十分，該電台節目之蒐證錄音紀錄及九十年五月十六日十時至十一時三十
      分該電台節目之蒐證錄音紀錄，顯示「彩色人生」、「寶島逗陣走」及不詳名
      稱等節目，內容均為叩應聊天、評論時事、販賣藥品、播放歌曲，在節目間主
      持人並有使用「國際文化廣播電台」之電台識別呼號，並稱該電台之頻率為調
      頻一０五點二兆赫，服務電話為「00000000」，叩應電話為「000
      00000」等情，亦有錄音帶勘驗筆錄附卷可查（第一偵查卷第六七頁至第
      七三頁）；且有搜索時所查獲之節目表及主持人姓名之壓克力片十二片（照片
      附於前揭偵查卷第五七頁）、節目帶、宣傳單、印章等物，及附表一所示，被
      告乙○○用以架設電台之電信器材（搜索扣押證明筆錄附於第一偵查卷第二一
      至二二頁及第三二頁）扣案可憑，復有卷附電信器材、節目時段表看板、海報
      、現場天線放置狀況之照片共十五張可按（第一偵查卷第二五至二八頁）；而
      該電台使用之無線電頻率干擾警察廣播電台使用之一０四點九兆赫之合法無線
      電頻率部分，則有交通部電信總局北區電信監理站（以下簡稱北區電信監理站
      ）九十年三月二十二日及同年五月十四日之干擾測試報告各一份可據（第一偵
      查卷第三三及三六頁），證人陳春木於偵查中亦證述依干擾測試報告可知有干
      擾到調頻一０四點九兆赫之無線電波頻率無訛（第一偵查卷第一０八頁）。
    (二)被告乙○○於警訊時自白渠未向主管機關申請廣播電台設置許可執照，且於九
      十年六月十五日開始設置及發送射頻信息，頻率為調頻一０五點二兆赫，電台
      識別呼號為「國際文化廣播電台」，且電台相關電信設備為渠所有，渠為該電
      台負責人（偵字第一二五一七號偵查卷宗，〔下稱第二偵查卷〕，第三頁反面
      及第四頁）；且據證人陳春木於偵查中證稱於九十年十月二十九日起，即可確
      定在相同處所有從事違法之播音行為；而該電台之播音節目為「寶島逗陣行」
      ，內容為旅遊報導、播歌，則有北區電信監理站所製作之錄音說明一份可稽（
      第二偵查卷第四一頁），復有發射機、發射頻率及電場強度、天線位置之照片
      四張在卷可稽（第二偵查卷第三七及三八頁），並有扣案如附表二所示之電信
      器材可憑；又該電台干擾警察廣播電臺一０四點九兆赫之合法無線電頻率等情
      ，則有北區電信監理站九十年十二月四日製作之干擾測試報告可資佐證（第二
      偵查卷第四三頁）。
    (三)被告乙○○經營之國際文化廣播電台所發射頻信息，業干擾警察廣播電台一０
      四點九兆赫之合法無線電頻率之使用，除有右揭北區電信監理站九十年三月二
      十二日、五月十四日及十二月四日之干擾測試報告各一紙可稽，又國際文化廣
      播電台與警察廣播電台所使用之無線電頻率分別為一０五點二兆赫及一０四點
      九兆赫，二者相差三百千赫（ＫＨｚ），依據「無線廣播電視電台設置使用管
      理辦法」第二十七條第二款第三目之規定，為第二鄰頻之頻率，又依前揭辦法
      第二十八條第二款之規定，第二鄰頻之頻率超過每公尺六十四分貝微伏（dBuV
      /m）者，即有互相干擾之情形，根據北區監理站之干擾測試報告，本件被告乙○○所經營之電台在距離警察廣播電臺服務區半徑六十公里內所測得之電場強
      度均超過每公尺六十四分貝微伏，是則國際文化廣播電台已對警察廣播電台之
      合法無線電頻率使用構成干擾，至臻明確。
    (四)被告丙○○將其所承租其中部分房屋連同電話轉租被告乙○○使用，除為被告
      丙○○自承明確，且據證人陳燕櫻於偵查中證稱上址房屋係被告丙○○以每月
      三萬元向其承租（見第二偵查卷第一０九頁訊問筆錄），並提出租賃契約及公
      證書為憑，另證人吳易蓉則於警訊中證稱伊出面代被告丙○○以一萬五千元之
      代價轉租予被告乙○○，水電費由被告乙○○支付三分之一，「000000
      00」之電話係由被告丙○○支付電話費等語（第一偵查卷第十一頁反面、十
      二頁），並提出租賃契約為證；且被告甲○○於偵查中亦明確供稱「0000
      0000」、「00000000」等門號係由被告丙○○支付電話費（第一
      偵查卷第十四頁反面），自足以證明丙○○所為將房屋連同其付費使用之電話
      一併租與被告乙○○之自白確與事實相符。
    (五)查被告乙○○為被告丙○○之弟，為被告乙○○、丙○○一致供承明確，而徵
      諸事理，被告丙○○將上開房屋交予被告乙○○時，被告乙○○自應會將其使
      用內容告知被告丙○○，佐以錄音及電信設備於被告甲○○出售時即已放置於
      該址之事實，被告丙○○對上揭錄音及電信設備之用途亦相當清楚，參之被告
      丙○○當時亦係居住於上開房屋內，對於被告乙○○如何使用該屋，如何使用
      錄音及電信器材，自應知悉，是則被告丙○○明知被告乙○○意在發送射頻信
      息以經營違法電台，而提供房屋及電話促使其得遂行犯罪，其幫助犯罪行為，
      至屬灼然。
    (六)九十年五月十六日搜索查扣之電信器材，係向被告甲○○所購買，業據被告乙○○於偵查中供述明確，被告甲○○於本院調查時辯稱其中發射天線、發射機
      並非渠出售，自非可採，而被告甲○○係因違反電信法案件被查獲，乃將剩下
      的機器出售與被告乙○○，業據被告甲○○迭於偵審中供明，該物品之用途，
      當為被告甲○○所明瞭，且被告甲○○與被告乙○○為叔侄關係，被告乙○○
      購買該批器材之目的係發送射頻信息以經營電臺，自為被告甲○○於出售器材
      時所知悉，其猶將之出售，使被告乙○○得以達成右揭犯罪目的，自足以證明
      其確有幫助被告乙○○實施右揭犯罪行為。
    綜右事證，被告乙○○、丙○○右揭犯罪行為，均已經證明，且被告甲○○所為
    否認事前知悉被告乙○○購買器材意圖之辯解，則屬卸責之詞，並不足以採信，
    其犯罪行為，亦足認定，均應依法論科。
二、按無線電頻率、電功率、發射方式及電台識別呼號等有關電波監理業務，由交通
    部統籌管理，非經交通部核准，不得使用或變更；無線電頻率之規劃分配、申請
    方式、指配原則、核准之廢止、使用管理、干擾處理及干擾認定標準等電波監理
    業務之辦法，由交通部定之，電信法第四十八條第一項定有明文，被告乙○○違
    反該規定，擅自使用無線電頻率致干擾無線電波之合法使用，行為時係犯電信法
    第五十八條第二項之罪，被告丙○○、甲○○則係幫助犯電信法第五十八條第二
    項之罪，而被告乙○○、丙○○、甲○○犯罪完成後，電信法第五十八條第二項
    「違反第四十六條第四項規定設置或使用無線電廣播電台或無線電視電台發送射
    頻信息，致干擾無線電波之合法使用，或違反第四十八條第一項規定擅自使用或
    變更無線電頻率致干擾無線電波之合法使用者，依前項規定處斷。」，業經修正
    為「違反第四十六條第五項規定，設置或使用無線廣播電台或無線電視電台發送
    射頻信息，致干擾無線電波之合法使用者，處二年以下有期徒刑、拘役或科或併
    科新臺幣六十萬元以下罰金。」、「違反第四十八條第一項規定，未經核准擅自
    使用或變更無線電頻率者，處拘役或科或併科新臺幣二十萬元以下罰金。」、「
    犯前項之罪，因而致干擾無線電波之合法使用者，處二年以下有期徒刑、拘役或
    科或併科新臺幣六十萬元以下罰金。」，於九十二年五月二十一日經總統公布，
    並於同月二十三日生效，違反第四十八條第一項規定致干擾無線電波之合法使用
    者行為，修正前法定刑為「二年以下有期徒刑、拘役或科或併科新臺幣六十萬元
    以下罰金」，並未較有利於行為人，是依刑法第二條第一項前段規定，應適用裁
    判時即修正後電信法第五十八條第三項未經核准使用無線電頻率，因而致干擾無
    線電波之合法使用罪處罰。被告乙○○前後多次行為，均係犯同一構成要件之罪
    ，且時間緊接，顯係基於概括犯意為之，應依連續犯論以一罪並加重其刑；被告
    丙○○前於八十三年間因詐欺案件，經判處有期徒刑五月確定，於八十五年十二
    月十七日執行完畢，有本院被告全國前案紀錄表在卷可稽，其於五年內再犯本件
    有期徒刑之罪，應依刑法第四十七條累犯規定加重其刑；被告丙○○、甲○○係
    幫助被告乙○○犯罪，均依刑法第三十條第二項規定，減輕其刑，被告丙○○部
    分，並先加後減之。
三、公訴意旨另以：被告乙○○、丙○○、甲○○自九十年二月二十一日起至九十一
    年二月二十日止，明知電台須經交通部許可始得設置，經查驗合格發給執照始得
    使用，竟在右揭處所共同擅自設置使用電台，被告丙○○則於該期間內與被告甲○○、乙○○共同發送射頻信息及擅自使用無線電頻率，干擾無線電波合法使用
    ，被告甲○○則自九十年二月二十一日起至九十年五月十六日止與被告乙○○、
    丙○○共同發送射頻信息及擅自使用無線電頻率，干擾無線電波合法使用，因認
    被告乙○○、丙○○、甲○○均另涉修正前電信法第五十八條第一項擅自設置電
    台發送射頻信息致干擾無線電波之合法使用罪嫌，被告丙○○、甲○○則與被告
    乙○○共犯同條第二項違反第四十八條第一項規定擅自使用無線電頻率致干擾無
    線電波之合法使用者罪嫌。惟查：
    (一)被告乙○○、丙○○、甲○○涉嫌犯罪行為時電信法第五十八條第一項「未經
      許可擅自設置或使用電台發送九千赫至三百秭之射頻信息，致干擾無線電波之
      合法使用者，處二年以下有期徒刑、拘役或科或併科新臺幣六十萬元以下罰金
      。」，該條對未經許可擅自設置或使用電台之刑罰規定，業於電信法修正時予
      以刪除，改列於第六十五條第一項第三款科處行政罰，該修正後電信法業經總
      統於九十二年五月二十一日公布並自同年月二十三日起生效，被告乙○○、丙○○、甲○○所涉嫌該部分行為，於行為後既已廢止刑罰，即乏處罰之依據，
      惟依公訴意旨認被告乙○○、丙○○、甲○○該部分行為，與渠等所犯右揭有
      罪部分具有想像競合犯之一罪關係，該部分爰不另為免訴之諭知。
    (二)按犯罪事實之認定，應憑證據，如無相當之證據，或證據不足以證明，自不能
      以推測或擬制之方法，以為裁判之基礎。經查：
      (1)公訴人雖於起訴書犯罪事實欄指稱被告丙○○於九十年六月間出資三十萬元
        向綽號「阿財」購買電信器材，然該器材查係被告乙○○所購買，業據被告
        乙○○於偵審中供述明確，被告丙○○亦否認有公訴人所指該部分行為，此
        外公訴人復未提出任何積極證據供為被告丙○○購買該部分器材行為之佐證
        ，則公訴意旨所指被告丙○○向「阿財」購買電信器材乙節，即乏所據。
      (2)卷附交通部電信總局廣電技術處九十年一月三十一日函固載稱「國際文化廣
        播電台」之負責人為「陳明」（第一偵查卷第二九頁），且被告丙○○於偵
        查中亦自承其藝名為「陳明」（第一偵查卷第一二九頁），然「國際文化廣
        播電台」並未經申請許可，業經被告乙○○於偵審中供明在卷，是前開函件
        所載負責人，顯非以登記資料為依據，而本件係分別於九十年三月間始實施
        干擾測試，並分別於九十年五月十六日、九十一年二月二十日實施搜索始查
        獲具體事證，而卷內復無與交通部電信總局廣電技術處認定「陳明」即為負
        責人攸關之證據資料足供佐證，自難僅憑該函逕為不利於被告丙○○之認定
        。又扣案該電台之節目及主持人塑膠片上，「陳明」雖為凌晨零時至三時之
        節目「臺北夜眠」之主持人，且證人吳易蓉於警訊時陳稱警方查獲之紅蓮香
        為被告丙○○所有（第一偵查卷第十二頁），被告乙○○於偵查中亦供稱被
        告丙○○係在賣紅蓮香（見前揭偵查卷第四七頁反面），另於警訊中亦供稱
        渠架設電台係以販賣香為目的（第二偵查卷第四頁），而錄音蒐證中亦顯示
        該電台有販賣紅蓮香，固足以認定被告丙○○確有在國際文化廣播電台主持
        節目，並利用該電台販賣紅蓮香，然依右揭事證，該電台係由被告乙○○所
        經營，右揭發射信息之器材亦為被告乙○○所設置，被告丙○○在該電台主
        持節目之內容，則經由被告乙○○違法發送之射頻信息發送，被告丙○○主
        持節目與被告乙○○違法發送之射頻信息，乃屬不同行為，彰彰甚明，尚不
        得因其在該電台主持節目或販賣商品，遽行推測其與被告乙○○就違法發送
        之射頻信息行為具有犯意聯絡或行為分擔。
      (3)被告甲○○雖出售附表一所示物品予被告乙○○供違法發送之射頻信息使用
        ，且該電台所使用「00000000」、「00000000」電話亦以
        被告甲○○為申請人。然被告甲○○並未參與被告乙○○右揭犯罪行為，業
        據被告乙○○迭於偵審中指明，而上開電話係於八十八年六月三日以被告甲○○名義申請，有中華電信股份有限公司台北東區營運處服務中心函在本院
        卷可憑，核其日期早於被告乙○○實施本件犯罪之前達近二年，而該電話雖
        以被告甲○○為申請人，然實際均由被告丙○○支付電話費，亦據證人吳易
        蓉於偵查中證述明確，此外復無其他積極證據足以證明被告甲○○於出售電
        信器材後，另有參與被告乙○○所實施違法發送之射頻信息行為，自不得僅
        因被告乙○○使用即附表一所示物品係由被告甲○○出售及二人間所具叔侄
        親誼關係，憑以認定被告甲○○與被告乙○○具有共同正犯關係。
      綜右理由，公訴人所引證據均不足以證明被告丙○○、甲○○確有與被告乙○○共同實施違法發送之射頻信息行為或具有犯意聯絡，此外復無其他積極證據
      足為被告丙○○、甲○○與被告乙○○就該行為具有共同正犯關係之佐證，公
      訴人認被告丙○○、甲○○就該部分與被告乙○○間具有共同正犯關係，自與
      事實不符，惟因被告丙○○、甲○○幫助被告乙○○實施犯罪行為之基本事實
      與之相同，該部分爰不另為無罪之諭知，亦不生變更起訴法條之問題，附此敘
      明。
四、原審法院經審理結果，對被告乙○○、丙○○、甲○○為論罪科刑之判決，固非
    全屬無見。惟查，本件僅由被告乙○○實施違法發送之射頻信息致干擾無線電波
    合法使用之行為，被告丙○○、甲○○僅係幫助被告乙○○實施犯罪，原審論被
    告乙○○、丙○○、甲○○為共同正犯，尚有未合，又公訴人另起訴被告乙○○
    、丙○○、甲○○涉嫌修正前電信法第五十八條第一項擅自設置電台罪部分，原
    審僅言及該條規定業經於修正時予以除罪化，疏未就檢察官該部分起訴事實因法
    律修正應如何處理予以說明，亦有不當。被告丙○○、甲○○否認與被告乙○○
    共同實施犯罪而提起上訴，為有理由，被告乙○○所執請求從輕量刑云云，固非
    適法之上訴理由，然原審判決既有右揭可議，自應由本院將原審判決撤銷並予以
    改判。爰審酌被告乙○○、丙○○、甲○○品行、智識程度、犯罪動機、目的、
    手段、所生危害及犯罪後態度等一切情狀，分別量處主文第二、三、四項所示之
    刑，並就如易科罰金、易服勞役為折算標準之諭知。又被告乙○○、丙○○、甲○○均係犯電信法第五十八條之罪，扣案電信器材，併應依同法第六十條之規定
    宣告沒收之。
五、被告甲○○經合法傳喚，無正當理由不到庭，本院爰不待其陳述逕行判決。
據上論斷，應依刑事訴訟法第三百六十九條第一項前段、第三百六十四條、第二百九
十九條第一項前段、第三百七十一條，刑法第二條第一項前段、第十一條前段、第五
十六條、第四十七條、第三十條第二項、第四十一條第一項前段、第四十二條第二項
，電信法第五十八條第三項、第六十條，罰金罰鍰提高標準條例第二條，現行法規所
定貨幣單位折算新台幣條例第二條判決如主文。
本案經檢察官彭坤業到庭執行職務
中    華    民    國      九十二      年      九      月       二       日
                            臺灣高等法院刑事第十九庭
                                審判長法  官  許  國  宏
                                      法  官  洪  光  燦
                                      法  官  林  勤  純
右正本證明與原本無異。
本判決不得上訴。
                                      書記官  葉  瑩  庭
中    華    民    國      九十二      年      九      月       三       日
附錄本案論罪科刑法條
電信法第五十八條
違反第四十六條第五項規定，設置或使用無線廣播電臺或無線電視電臺發送射頻信息
，致干擾無線電波之合法使用者，處二年以下有期徒刑、拘役或科或併科新臺幣六十
萬元以下罰金。
違反第四十八條第一項規定，未經核准擅自使用或變更無線電頻率者，處拘役或科或
併科新臺幣二十萬元以下罰金。
犯前項之罪，因而致干擾無線電波之合法使用者，處二年以下有期徒刑、拘役或科或
併科新臺幣六十萬元以下罰金。
附表一
┌────┬─────────────────────────┬────┐
│編  號  │名                   稱                           │數量    │
├────┼─────────────────────────┼────┤
│一      │混音器                                            │一台    │
├────┼─────────────────────────┼────┤
│二      │立體聲調諧器                                      │一台    │
├────┼─────────────────────────┼────┤
│三      │ＣＡＬＬ  ＩＮ電話切換器                          │一台    │
├────┼─────────────────────────┼────┤
│四      │ＣＤ播放器                                        │一台    │
├────┼─────────────────────────┼────┤
│五      │ＣＤ播放機                                        │一台    │
├────┼─────────────────────────┼────┤
│六      │錄音帶播放機                                      │一台    │
├────┼─────────────────────────┼────┤
│七      │立體聲放大器                                      │一台    │
├────┼─────────────────────────┼────┤
│八      │立體聲混音器                                      │一台    │
├────┼─────────────────────────┼────┤
│九      │ＭＤ播放機                                        │二台    │
├────┼─────────────────────────┼────┤
│十      │錄音帶播放機                                      │一台    │
├────┼─────────────────────────┼────┤
│十一    │伴唱機                                            │一台    │
├────┼─────────────────────────┼────┤
│十二    │聲音處理器                                        │一台    │
├────┼─────────────────────────┼────┤
│十三    │音頻處理器                                        │一台    │
├────┼─────────────────────────┼────┤
│十四    │ＵＨＦ發射天線                                    │一支    │
├────┼─────────────────────────┼────┤
│十五    │麥克風                                            │一支    │
├────┼─────────────────────────┼────┤
│十六    │發射機                                            │一台    │
├────┼─────────────────────────┼────┤
│十七    │激勵器                                            │一台    │
└────┴─────────────────────────┴────┘
附表二
┌────┬─────────────────────────┬────┐
│編  號  │名                   稱                           │數量    │
├────┼─────────────────────────┼────┤
│一      │混音器                                            │一台    │
├────┼─────────────────────────┼────┤
│二      │立體聲調諧器                                      │一台    │
├────┼─────────────────────────┼────┤
│三      │ＣＤ播放機                                        │一台    │
├────┼─────────────────────────┼────┤
│四      │放大器                                            │一台    │
├────┼─────────────────────────┼────┤
│五      │雙卡錄放機                                        │一台    │
├────┼─────────────────────────┼────┤
│六      │錄音帶播放機                                      │一台    │
├────┼─────────────────────────┼────┤
│七      │麥克風                                            │一支    │
├────┼─────────────────────────┼────┤
│八      │ＵＨＦ天線組                                      │一支    │
├────┼─────────────────────────┼────┤
│九      │ＵＨＦ發射機                                      │一台    │
├────┼─────────────────────────┼────┤
│十      │發射機                                            │一台    │
├────┼─────────────────────────┼────┤
│十一    │激勵器                                            │一台    │
├────┼─────────────────────────┼────┤
│十二    │立體聲處理器                                      │一台    │
├────┼─────────────────────────┼────┤
│十三    │ＵＨＦ立體聲接收器                                │一台    │
├────┼─────────────────────────┼────┤
│十四    │ＵＨＦ接收天線組                                  │一台    │
├────┼─────────────────────────┼────┤
│十五    │天線組                                            │一台    │
├────┼─────────────────────────┼────┤
│十六    │分配器                                            │一支    │
└────┴─────────────────────────┴────┘


司法院資訊處製作；財團法人民間司法改革基金會備份。
